臺灣嘉義地方法院刑事判決　　　　　 100年度交簡上字第75號
上　訴　人
即　被　告　黃哲宗
上列上訴人即被告因過失傷害案件，不服本院刑事庭於民國100
年9月23日所為之100年度嘉交簡字第753號第一審刑事簡易判決
（聲請簡易判決處刑案號：臺灣嘉義地方法院檢察署100年度偵
字第4038號），提起上訴，本院管轄之第二審合議庭判決如下：
    主      文
上訴駁回。
黃哲宗緩刑貳年，應於緩刑期間內向被害人蕭安廷支付新臺幣拾
伍萬元之損害賠償，並自民國壹佰年拾貳月貳拾伍日起，分拾伍
期，每月貳拾伍日前給付壹萬元，至全部清償完畢為止。
    犯罪事實及理由
一、本案經本院審理結果，認為第一審判決適用刑事訴訟法第44
    9條第1項前段，第454條第2項，刑法第284條第1項前段、第
    62條前段、第41條第1項前段，刑法施行法第1條之1第1項、
    第2項前段，判處上訴人即被告黃哲宗犯過失傷害罪，處有
    期徒刑伍月，如易科罰金以新臺幣壹仟元折算壹日。經核認
    事用法俱無違誤，量刑亦稱妥適，應予維持。故本件之事實
    、理由及證據均引用第一審判決書之記載（如附件）。
二、上訴意旨略以：被告認量刑過重，且業已與告訴人和解，原
    審未為適當審酌，提起本件上訴等語。惟被告所述之上開理
    由，係其與被害人事後應如何和解之問題，與犯罪事實之構
    成與否無關，而原審判決之認事用法並無違誤，量刑亦屬允
    當，已如前述，是被告以前揭理由提起上訴，並無理由，應
    予駁回。
三、惟本院審酌被告前未曾受有期徒刑以上刑之宣告，有臺灣高
    等法院被告前案紀錄表一份在卷可稽，又被告於本院審理時
    已與告訴人蕭安廷達成和解，並有本院調解筆錄一紙在卷可
    稽，告訴人亦表示願原諒被告等語，可見被告已有悔意，是
    被告因一時失慮致罹刑典，犯罪後已知悔改，故其經此教訓
    後，當能知所警惕而無再犯之虞，是本院認為原審所宣告之
    刑，以暫不執行為適當，爰依刑法第74條第1項第1款之規定
    ，併予宣告緩刑2年，以啟自新。按被告及被害人蕭安廷於1
    00年11月2日在本院調解庭達成之調解內容：一、相對人黃
    哲宗願給付聲請人蕭安廷新臺幣（下同）35萬元，當場給付
    現金15萬元交由聲請人點收無訛（本件賠償金額不含強制險
    ，即強制險部分由聲請人請領）。二、尚欠20萬元給付方法
    ：(一)民國100年11月6日給付新臺幣5萬元。(二)餘款15萬元整
    ，自民國100年12月25日起，每月25日前各給付1萬元，至全
    部清償完畢為止，如有一期不為履行，視為全部到期。(三)相
    對人屆時匯入聲請人蕭安廷設於合作金庫商業銀行嘉義分行
    （帳號：0000000000000號）帳戶內。有本院調解筆錄附卷
    可稽，就被告與被害人調解成立，而尚未履行部分，依主文
    所示命被告履行支付賠償被害人。又依刑法第75條之1第1項
    第4款規定，受緩刑之宣告而違反上開本院所定負擔情節重
    大，足認原宣告之緩刑難收其預期效果，而有執行刑罰之必
    要者，得撤銷其宣告，附此敘明。
據上論斷，依刑事訴訟法第455 條之1 第3 項、第368 條、第37
3 條，刑法第74條第1項第1款，判決如主文。
本案經檢察官江金星到庭執行職務
中    華    民    國   100    年    11    月    29    日
                  刑事第一庭審判長   法  官   蘇清水
                                     法  官   李東益
                                     法  官   黃鏡芳
上列正本證明與原本無異。
本件不得上訴。
中    華    民    國   100    年    11    月    29    日
                                     書記官   黃怡惠